臺灣高雄地方法院刑事判決           100年度審易字第2759號
公  訴  人  臺灣高雄地方法院檢察署檢察官
被      告  葉人豪
上列被告因竊盜案件，經檢察官提起公訴（100 年度偵字第1529
2 號），嗣因被告於本院準備程序中就被訴事實為有罪之陳述，
本院告知被告簡式審判程序之旨，並聽取當事人之意見後，裁定
改依簡式審判程序進行，判決如下：
    主  文
葉人豪犯結夥攜帶兇器踰越門扇竊盜罪，累犯，處有期徒刑拾月
，扣案如附表所示之物，均沒收。
    事  實
一、葉人豪前因犯竊盜罪，經本院以97年度易字第505 號判處有
    期徒刑1 年2 月確定；復因違反毒品危害防制條例等案件，
    經本院以97年度審簡字第2168號判決各判處有期徒刑4 月、
    3 月，應執行有期徒刑6 月確定，經接續執行，於民國98年
    9 月3 日縮短刑期假釋出監，而於98年11月11日假釋期滿未
    經撤銷而視為執行完畢。詎葉人豪仍不知悔改，與林聖能、
    陳高亮（林聖能、陳高亮所為加重竊盜犯行，業經本院另以
    100 年度易字第186 號判決判處有罪確定）僅因缺錢花用，
    竟意圖為自己不法之所有，共同基於竊盜之犯意聯絡，於99
    年9 月5 日上午9 至10時許，由葉人豪攜帶如附表編號1 至
    10所示可供作為兇器使用之物及編號11至15所示物品等行竊
    工具，而陳高亮攜帶如附表編號16所示可供作為兇器使用之
    行竊工具，另林聖能則駕駛車號0601-VV 號自用小客車，前
    往位於高雄市路○區○○路416 號由吳文述管理之廢棄工廠
    行竊，其等抵達該工廠外後，經由廠區對外之鐵柵門間隙踰
    越該鐵柵門而進入廠區、再從廠區內作為倉庫使用之建築物
    後方可供一般人通行之破洞進入該倉庫內後（侵入附連圍繞
    土地及建築物部分均未據告訴），即一同以所攜帶之扳手開
    啟變電箱使電纜線外露、以鐵剪剪取電纜線等方式竊取電纜
    線約300 公斤（價值約新臺幣〈下同〉4 萬8 千元）得手。
    嗣吳文述於同日中午12時許巡查廠區時，因發覺廠區之鐵柵
    門狀況有異，進而發現3 人共同在倉庫內行竊，其等3 人見
    事跡敗露即逃離現場，經吳文述報警處理後，員警遂於同日
    中午12時32分、35分許，分別在高雄市路○區○○路714 號
    、及756 巷底查獲陳高亮、林聖能，葉人豪則趁隙逃逸，員
    警並於上開倉庫內查扣如附表所示之物。嗣因員警將在該工
    廠內採得之煙蒂送DNA 型別比對鑑定後，發現當時逃逸之人
    即為葉人豪而查獲之。
二、案經吳文述訴由高雄市政府警察局湖內分局移送臺灣高雄地
    方法院檢察署檢察官偵查起訴。
    理  由
一、本件被告葉人豪所犯並非死刑、無期徒刑、最輕本刑為3 年
    以上有徒刑之罪或高等法院管轄第一審案件，而其於準備程
    序進行中，被告先就被訴事實為有罪之陳述，經法官告知簡
    式審判程序之旨，並聽取公訴人及被告之意見後，本院認適
    宜改依簡式審判程序進行，爰依刑事訴訟法第273 條之1 第
    1 項、第284 條之1 規定，裁定改以簡式審判程序進行，合
    先敘明。
二、訊據被告葉人豪對於上揭事實均坦承不諱，核與證人即告訴
    人吳文述於警詢及另案審判中之證詞、證人即共犯陳高亮、
    林聖能各於警詢、偵查及另案審理時所為證述時所為之證詞
    相符，並有高雄縣政府警察局湖內分局扣押筆錄、扣押物品
    目錄表、贓物認領保管單、現場暨扣案物品照片、內政部警
    政署刑事警察局100 年3 月7 日刑醫字第1000029862號鑑驗
    書等件在卷可查，足認被告之任意性自白與事實相符，應堪
    採信。綜上，本案事證明確，被告犯行堪以認定，應依法論
    罪科刑。
三、論罪科刑：
(一)本件被告行為後，刑法第321 條第1 項業於100 年1 月26日
    修正公布，並於同年月28日施行。按行為後法律有變更者，
    適用行為時之法律，但行為後之法律有利於行為人者，適用
    最有利於行為人之法律，刑法第2 條第1 項定有明文。查修
    正前刑法第321 條第1 項規定：「犯竊盜罪而有左列情形之
    一者，處6 月以上、5 年以下有期徒刑：一、於夜間侵入住
    宅或有人居住之建築物、船艦或隱匿其內而犯之者。二、毀
    越門扇、牆垣或其他安全設備而犯之者。三、攜帶兇器而犯
    之者。四、結夥三人以上而犯之者。五、乘火災、水災或其
    他災害之際而犯之者。六、在車站或埠頭而犯之者」；修正
    後刑法第321 條第1 項則規定：「犯竊盜罪而有下列情形之
    一者，處6 月以上、5 年以下有期徒刑，得併科新臺幣10萬
    元以下罰金：一、侵入住宅或有人居住之建築物、船艦或隱
    匿其內而犯之者。二、毀越門扇、牆垣或其他安全設備而犯
    之者。三、攜帶兇器而犯之者。四、結夥三人以上而犯之者
    。五、乘火災、水災或其他災害之際而犯之者。六、在車站
    、埠頭、航空站或其他供水、陸、空公眾運輸之舟、車、航
    空機內而犯之者」，經比較新舊法結果，除新法法定刑增加
    「得併科10萬元以下罰金」之罰金刑外，並刪除原第1 款「
    於夜間」之要件，且就第6 款增加「航空站、其他供水、陸
    、空公眾運輸之舟、車、航空機內」之要件，核均屬加重刑
    罰或擴大加重竊盜罪之適用範圍，是修正後刑法第321 條第
    1 項之規定並未較有利於行為人，自應適用修正前刑法第32
    1 條第1 項之規定。
(二)按修正前刑法第321 條第1 項第3 款之攜帶兇器竊盜罪，係
    以行為人攜帶兇器竊盜為其加重條件，此所謂兇器，其種類
    並無限制，凡客觀上足對人之生命、身體、安全構成威脅，
    具有危險性之兇器均屬之，且祇須行竊時攜帶此種具有危險
    性之兇器為已足，並不以攜帶之初有行兇之意圖為必要，其
    兇器之由來如何，亦無所限制（最高法院79年台上字第5253
    號判例、95年度台上字第3328號判決意旨參照）。查被告與
    陳高亮、林聖能3 人於上開時、地行竊時所攜帶如附表編號
    1 至10、16所示之物品，均屬金屬成分質地堅硬之物，部分
    且具有鋒利之刀刃，客觀上均為可對人之生命、身體、安全
    構成威脅，具有危險性，要屬上揭規定所指之兇器無誤。次
    按修正前刑法第321 條第1 項第2 款規定將「門扇」，係專
    指門戶，即分隔住宅或建築物內外之出入口大門而言，而被
    告與陳高亮、林聖能3 人既均係自鐵柵門間隙越過該鐵柵門
    而進入廠區，自已使該屬阻隔他人出入廠區設備之鐵柵門失
    卻其防閑之效用，即屬踰越門扇竊盜。是核被告所為，係犯
    修正前刑法第321 條第1 項第4 款、第3 款、第2 款之結夥
    攜帶兇器踰越門扇竊盜罪。被告與陳高亮、林聖能3 人就上
    開犯行，有犯意聯絡及行為分擔，為共同正犯。又被告有上
    開事實欄所載之前科及執行紀錄，有臺灣高等法院被告前案
    紀錄表1 份附卷可稽，其受有期徒刑之執行完畢後，5 年以
    內故意再犯本件有期徒刑以上之罪，為累犯，應依刑法第47
    條第1 項規定，加重其刑。爰審酌被告正值壯年，不思努力
    工作以賺取所需，為貪圖不法利益，竟與陳高亮、林聖能共
    同竊取被害人吳文述所管領之上開電纜線，所為實不足取，
    復審酌被告犯罪之手段、高職肄業之教育程度、家庭及經濟
    生活狀況普通、犯後坦承犯行，以及其所竊取之上開電纜線
    價值約為4 萬8 千元，且業由吳文述領回，有贓物認領保管
    單1 紙在卷可查，被害人所受損害已獲些許減輕，並考量本
    件犯罪之客觀情節，檢察官具體求處有期徒刑1 年2 月，尚
    嫌過重等一切具體情狀，量處如主文所示之刑，以資懲儆。
    至扣案如附表所示之物，均係供被告與陳高亮、林聖能犯本
    件竊盜罪所用之物，其中附表編號1 至15所示之物，為被告
    所有，附表編號16所示之物則為共犯陳高亮所有，業據被告
    及陳高亮於另案供承明確，爰依刑法第38條第1 項第2 款規
    定以及共犯責任共同原則，均予宣告沒收。
(三)另檢察官雖以被告涉有多次竊盜前科，且係因缺乏金錢購買
    毒品施用，而一再犯案，顯見其應有犯罪之習慣，乃併予聲
    請於刑之執行前令入勞動處所強制工作等語。惟被告於本案
    所犯之竊盜犯行，本院業已審酌該犯行之客觀事實及被告個
    人之情狀而量處如主文所示之刑，並認處以上開徒刑即為適
    當，則其應執行刑因未逾竊盜犯贓物犯保安處分條例第2 條
    第4 項所定之1 年以上，故無適用竊盜犯贓物犯保安處分條
    例規定宣告付保安處分之餘地，爰不為令其入勞動處所強制
    工作之保安處分之宣告，附此敘明。
據上論斷，應依刑事訴訟法第273 條之1 第1 項、第299 條第1
項前段，刑法第2 條第1 項前段、第28條、（修正前）第321 條
第1 項第2 款、第3 款、第4 款、第47條第1 項、第38條第1 項
第2 款，判決如主文。
本案經檢察官劉慕珊到庭執行職務。
中    華    民    國  100     年    10    月    7     日
                      刑事第十庭  法  官    陳芸珮
以上正本證明與原本無異。
如不服本判決應於收受送達後10日內向本院提出上訴書狀，並應
敘述具體理由；如未敘述上訴理由者，應於上訴期間屆滿後20日
內向本院補提理由書（均須按他造當事人之人數附繕本）「切勿
逕送上級法院」。
中    華    民    國   100    年    10    月    11    日
                                  書記官    冒佩妤
附錄本案論罪科刑法條：
修正後中華民國刑法第321條第1項第2款、第3款、第4款：
犯竊盜罪而有下列情形之一者，處6 月以上、5 年以下有期徒刑
，得併科新臺幣10萬元以下罰金：
二、毀越門扇、牆垣或其他安全設備而犯之者。
三、攜帶兇器而犯之者。
四、結夥三人以上而犯之者。
附表：
┌──┬──────────┬──────┬──────┐
│編號│扣案物品名稱        │數量        │所有人      │
├──┼──────────┼──────┼──────┤
│ 1  │扳手                │17支        │葉人豪      │
├──┼──────────┼──────┼──────┤
│ 2  │套筒                │6 個        │同上        │
├──┼──────────┼──────┼──────┤
│ 3  │鐵鎚                │1 支        │同上        │
├──┼──────────┼──────┼──────┤
│ 4  │鐵撬                │1 支        │同上        │
├──┼──────────┼──────┼──────┤
│ 5  │美工刀              │3 把        │同上        │
├──┼──────────┼──────┼──────┤
│ 6  │瓦斯噴槍            │1 把        │同上        │
├──┼──────────┼──────┼──────┤
│ 7  │鋸子                │1 把        │同上        │
├──┼──────────┼──────┼──────┤
│ 8  │鐵剪                │3 把        │同上        │
├──┼──────────┼──────┼──────┤
│ 9  │鉗子                │3 把        │同上        │
├──┼──────────┼──────┼──────┤
│ 10 │電鑽（含充電組）    │1 組        │同上        │
├──┼──────────┼──────┼──────┤
│ 11 │尼龍紮線帶          │1 包        │同上        │
├──┼──────────┼──────┼──────┤
│ 12 │感應器              │1 組        │同上        │
├──┼──────────┼──────┼──────┤
│ 13 │監視器              │1 組        │同上        │
├──┼──────────┼──────┼──────┤
│ 14 │電路測量器          │1 台        │同上        │
├──┼──────────┼──────┼──────┤
│ 15 │手套                │15只        │同上        │
├──┼──────────┼──────┼──────┤
│ 16 │鉗子                │1 把        │陳高亮      │
└──┴──────────┴──────┴──────┘